臺灣桃園地方法院刑事判決　　　　　　　　　　　　　　九十一年度交易字第二號
　　公　訴　人　臺灣桃園地方法院檢察署檢察官
　　被　　　告　甲○○
　　被　　　告　乙○○
右列被告因過失傷害等案件，經檢察官提起公訴（九十年度調偵字第三三四號），本
院判決如左：
    主  文
甲○○服用酒類，不能安全駕駛動力交通工具而駕駛，處有期徒刑參月，如易科罰金
，以佰元折算壹日。緩刑肆年。被訴過失傷害部分公訴不受理。
乙○○被訴部分公訴不受理。
    事  實
一、甲○○於民國九十年五月三十一日十五時許至同日十六時許（起訴書誤載為同日
    晚間），在神風運輸股份有限公司位於桃園縣蘆竹鄉○○路之桃園倉庫內飲用玻
    璃瓶裝啤酒二瓶後，已達不能安全駕駛汽車等動力交通工具之程度時，竟仍駕駛
    車牌號碼Ａ八─二九一號營業用小貨車，沿桃園縣蘆竹鄉○○路由中正國際機場
    往蘆竹分駐所方向行駛，嗣於同日晚上十一時三十分許，行經南崁路與南山路之
    交叉路口，當時南崁路之閃光紅燈號誌正常運作，甲○○應注意其在支線道路行
    駛，本應先暫停於交叉路口前，讓幹線道（即南山路）行駛之車輛先行，且依當
    時之狀況並無不能注意之情事，竟因飲酒過量致判斷力、操控車輛之能力均不如
    平時未飲酒時之情況下，仍以車速約四十公里之速度通過，適有乙○○駕駛車牌
    號碼ＬＯ─一九二七號自用小貨車沿桃園縣蘆竹鄉○○路往山腳方向行駛，行駛
    至該交叉路口，當時南山路之閃黃燈號誌正常運作，乙○○亦應注意安全，減速
    慢行小心通過，當時又無不能注意之情形，竟疏未注意減速慢行，仍以時速約五
    十公里之速度通過，致二車在該交叉路口互撞，甲○○因此受有下唇撕裂傷、右
    腳挫傷等傷害；乙○○亦而受有頭皮撕裂傷三公分之傷害，（二人被訴傷害部分
    均據雙方撤回告訴，詳如後述）。嗣經警方到場處理，乃於當日晚上十一時五十
    分許，測得甲○○吐氣所含酒精濃度達每公升零點八二毫克，始知上情。
二、案經甲○○、乙○○分別訴由桃園縣警察局大園分局報請臺灣桃園地方法院檢察
    署檢察官偵查起訴。
    理  由
壹、有罪部分：
一、訊據被告甲○○對於在右揭時、地酒後駕車，與被告乙○○駕駛之自小貨車發生
    車禍之事實坦承不諱，核與被告乙○○指訴之情節相符，復有桃園縣警察局道路
    交通事故調查報告表一份、現場照片六張、酒精測試紀錄表及桃園縣警察局舉發
    違反道路交通管理事件通知單各一份等附卷足憑。
二、又依照交通部運輸研究所七十九年八月對駕駛人行為之研究（酒醉駕車對駕駛行
    為之分析研究）指出，吐氣每公升酒精含量零點二五mg等於血液中酒精濃度（
    Blood Alcohol Concentration簡稱BAC）百分之零點零五（亦即每100ml血液中
    含50mg酒精），而（1）BAC到達百分之零點零三至百分之零點零五時，對駕駛能
    力之影響為：多數駕駛人心境逐漸變幻不定、視覺與反應靈敏性減弱、對速度及
    距離的判斷力差。對心理行為之影響為：觀察力逐漸欠缺、心情漸趨輕鬆、自信
    心增加、多話、精神狀態處於陶醉感。（2）BAC到達百分之零點零五至百分之零
    點零八時，對駕駛能力之影響為：反應遲鈍、駕駛能力受損、遲而不決或決而不
    行。對心理行為之影響為：情緒鬆弛、感情與行為趨向誇張、肌肉不協調、精神
    處於興奮狀態。（3）BAC到達百分之零點零八至百分之零點一五時，對駕駛能力
    之影響為：判斷力嚴重受到影響、體能與精神協調受損、駕駛之體能困難增加。
    對心理行為之影響為：產生情緒異常現象、步伐不平穩、言語不清、反應惡劣、
    記憶及判斷力受損、精神處於錯亂狀態。（4）BAC超過百分之零點一五，對駕駛
    能力之影響為：視線搖晃、駕駛已進入恍惚狀態、判斷及理解遭到扭曲、駕駛不
    穩定。對心理行為之影響為：意識不明、嘔吐、站、走及講話困難、責任感喪失
    、精神處於麻痺狀態。本件被告甲○○服用玻璃瓶裝啤酒二瓶後駕車，經警查獲
    當時測得其呼氣酒精濃度達每公升零點八二毫克，另據敏盛綜合醫院函覆本院被
    告甲○○之就醫記錄，其於九十一年六月一日至該院急診時，其血液酒精濃度達
    百分之零點二０一一毫克，有該院九十一年一月二十四日九十一敏醫字第０七六
    號函暨覆稿、生化檢驗報告單可稽。則參照上開說明，被告甲○○當時之駕駛能
    力已進入恍惚及不穩定狀態，顯已達到無法安全駕駛動力交通工具之程度無疑，
    參以被告甲○○於支線道上駕車行駛至交叉路口，疏未注意應暫停讓幹線道之車
    輛先行，仍以時速約四十公里之速度貿然通過，以致與被告乙○○駕駛之自小貨
    車肇事情形以觀，被告甲○○當時顯然已不能安全駕駛動力交通工具。是本件事
    證明確，被告甲○○犯行洵堪認定。
二、核被告甲○○所為，係犯刑法第一百八十五條之三服用酒類，不能安全駕駛動力
    交通工具而駕駛罪。爰審酌被告甲○○之素行、為警查獲時吐氣所含酒精之濃度
    、於肇事後坦承犯行、犯罪後態度尚稱良好等一切情狀，量處如主文所示之刑，
    並諭知易科罰金之折算標準。又被告前未曾受有期徒刑以上刑之宣告，有臺灣高
    等法院被告全國前案紀錄表在卷可憑，其因一時失慮，偶罹刑典，事後已坦承犯
    行，深具悔意，經此刑之宣告後，應知警惕而無再犯之虞，本院因認暫不執行其
    刑為當，予以宣告緩刑四年，以啟自新。
貳、公訴不受理部分：
一、按告訴乃論之罪，告訴人於第一審辯論終結前得撤回其告訴，又告訴經撤回者，
    法院應諭知不受理之判決，刑事訴訟法第二百三十八條第一項、第三百零三條第
    三款定有明文。
二、本件公訴意旨認被告即告訴人甲○○、乙○○二人駕車肇事，致彼此分別受有如
    事實欄所示之傷害，認均係涉犯刑法第二百八十四條第一項前段之過失傷害罪嫌
    。惟查此項罪名依同法第二百八十七條前段規定，須告訴乃論。茲據被告乙○○
    、甲○○於本院調查時均分別撤回其過失傷害之告訴，有本院九十一年七月二十
    五日、同年九月十六日訊問筆錄及撤回告訴狀等在卷可稽，依照前開法條之規定
    ，本件就被告甲○○、乙○○被訴過失傷害罪部分，爰不經言詞辯論，逕為諭知
    不受理之判決。
據上論斷，應依刑事訴訟法第二百九十九條第一項前段、第三百零三條第三款、第三
百零七條，刑法第一百八十五條之三、第四十一條第一項前段、第七十四條第一款，
罰金罰鍰提高標準條例第二條，判決如主文。
本案經檢察官羅秀蓮到庭執行職務。
中      華      民      國    九十一    年      十      月     十五     日
                                臺灣桃園地方法院刑事交通法庭
                                    審判長法  官   徐培元
                                          法  官   林恆吉
                                          法  官   許乃文
右正本證明與原本無異。
如不服本判決，應於判決送達後十日內向本院提出上訴狀( 應附繕本 )，上訴於
臺灣高等法院。
                                          書記官   王曉雁
中        華        民        國     九十一    年    十   月    十五    日
附錄本件論罪科刑法條：
刑法第一百八十五條之三。
刑法第一百八十五條之三
服用毒品、麻醉藥品、酒類或其他相關之物、不能安全駕駛動力交通工具而駕駛者，
處一年以下有期徒刑、拘役或三萬元以下罰金。
